臺中高等行政法院裁定　　　　　　　　　　　　　　　九十三年度訴字第四九五號
　　原　　　告　甲○○
　　被　　　告　彰化縣立鹿港國民中學
　　代　表　人　乙○○
右當事人間因考績事件，原告不服台灣省教師申訴評議委員會中華民國九十三年七月
十三日府文教字第○九三○九○○三三一號評議決定，提起行政訴訟，本院裁定如左
：
    主  文
原告之訴駁回。
訴訟費用由原告負擔。
    理  由
一、按原告之訴，有訴訟事件不屬行政法院之權限者，行政法院應以裁定駁回之，為
    行政訴訟法第一百零七條第一項第一款所明定。又按「依公務人員考績法所為之
    免職處分，因改變公務員身份關係，直接影響人民服公職之權利，依本院釋字第
    二四三號解釋，得許受處分之公務員提起行政訴訟。對於未改變公務員身份之其
    他考績結果有所不服，仍不許以行政訴訟請求救濟。」大法官會議釋字第二六六
    號解釋意旨可資參照。又公務員之考績與公立學校教師之成績考核，雖其法律依
    據各異，然本質並無不同，法理相通，是依上開解釋意旨，公立學校所聘教員，
    如對於未改變其身份之其他考核成績結果有所不服，自不許以行政訴訟請求救濟
    。
二、本件原告為被告現職教師，經被告於九十二年七月二十四日下午三時召開九十一
    學年度教師成績考核委員會執行初核，經該委員會決議略以：原告曠職事實明確
    ，七票同意、李秀麗委員棄權，通過考核評為「公立學校教職員成績考核辦法」
    第四條第一項第三款，留支原薪。該成績考核案遞經被告校長覆核核定並報送彰
    化縣政府准予備查後，據以製發各教師九十一學年度成績考核通知書，於同年十
    月二十日以郵遞送達原告，原告對該考核核定考列該辦法第四條第一項第三款之
    處分不服，向彰化縣教師申訴評議委員會提起申訴，經該會評議決定：「申訴駁
    回」，原告仍有不服，再向台灣省教師評議委員會提起再申訴，亦遭評議決定駁
    回，原告仍不服，乃提起本件行政訴訟，主張被告教師成績考核委員會之委員有
    以職員身份參加者，顯與教師成績考核委員會組織辦法抵觸而有重大瑕疵，又該
    委員會主席施純元於會議中違反程序正義，對原告案件竟未經表決即擅作成表決
    書。另關於原告曠職，則係因被告前人事主任張坤福違反行政程序法第六條、第
    八條及第九條之規定，至於段考日未到校，亦非僅原告一人，詎該委員會基上開
    事由，考核原告該年度成績為「公立學校教職員成績考核辦法」第四條第一項第
    三款（原告漏載該辦法第一項），顯有違失不當，爰請撤銷被告該考列處分。
三、按「公立學校教職員成績考核辦法」第四條第一項第三款規定：「各校教師之成
    績考核，應按其教學、訓導、服務、品德及處理行政之紀錄，依下列規定辦理：
    ．．．三在同一學年度內有下列情形之一者，留支原薪．．．」。本件原告於九
    十一學年度任職於被告學校，該年度成績經該校九十一學年度教師成績考核委員
    會考列為前開辦法第四條第一項第三款，依該款規定，其效果僅為留支原薪，尚
    不影響原告擔任教職之權利或改變其教師身份。依首揭說明，自不許原告以此成
    績考列，提起行政訴訟請求救濟，是本件原告之訴難認適法，應予駁回。至本件
    兩造間關於實體上爭執，因本件原告起訴為不合法，自無審究之必要，併予敘明
    。
據上論結，本件原告之訴為不合法，依行政訴訟法第一百零七條第一項第一款、第一
百零四條，民事訴訟法第九十五條、第七十八條，裁定如主文。
中　　華　　民　　國　　九十三　　　年　　　十　　　　月　　二十六　　　日
                 臺 中 高 等 行 政 法 院   第 四 庭
                                審 判 長 法      官　沈　應　南
                                         法      官　黃　淑　玲
                                         法      官　許　武　峰
右正本證明與原本無異。
如不服本裁定，應於裁定送達後十日內以書狀敘明理由，經本院向最高行政法院提起
抗告（須依對造人數附具繕本）；並應預繳送達用雙掛號郵票三九○元（三十四元及
五元郵票各十份)。
中　　華　　民　　國　　九十三　　　年　　　十　　　　月　　二十六　　　日
                                         法院書記官  王  永  慶
